# @chenyiwei陈版，请教已完工未结算的减值。

提问人：qqhu210210 时间：2016-12-29 12:54:09
看到您之前的回复说，如果其未来收入不足以弥补成本时会提减值。那么，对于这部分已完工未结算，如果按照账龄法确认减值，我应该是从完工百分比确认收入那一刻，还是按照工程完工竣工审计完毕之后再起算账龄呢？
除了账龄法，还有什么别的方法确认这个减值吗？十分感谢

回答人：chenyiwei
这个没有统一规定，但自到期日起计算账龄，即计算逾期天数，逻辑上更合理，因为与自形成日起算的账龄相比，逾期天数与可收回金额更相关。